【裁判字號】    97,易,322
【裁判日期】    970530
【裁判案由】    竊盜
【裁判全文】
臺灣新竹地方法院刑事判決               97年度易字第322號
公  訴  人  臺灣新竹地方法院檢察署檢察官
被      告  乙○○
            丙○○
上列被告等因竊盜案件，經檢察官提起公訴（97年度偵字第2151
號），被告等於本院準備程序進行中，先就被訴事實為有罪之陳
述，本院依簡式審判程序判決如下：
    主  文
乙○○竊盜，累犯，處有期徒刑伍月。又共同竊盜，累犯，處有
期徒刑月。應執行有期徒刑柒月。
丙○○共同竊盜，處拘役伍拾伍日；如易科罰金，以新臺幣壹仟
元折算壹日。
    事  實
一、乙○○前因竊盜案件，經本院於民國89年5月18日以89年度
    易字第352號判決判處有期徒刑3月確定；嗣又再犯竊盜罪，
    經臺灣高等法院於93年1月13日以92年度上易字3496號判決
    判處有期徒刑1年確定，該案與其另犯之施用毒品案件定執
    行刑為有期徒刑2年1月，於94年11月3日縮短刑期假釋出監
    ，刑期至94年12月16日屆滿，以已執行論。詎其仍不知悔改
    ，於97年3月21日下午4時許，在新竹縣竹東鎮○○路55號前
    ，見丁○○○所有之車號JY－4699號自用小貨車車門未上鎖
    且鑰匙置於車內，竟意圖為自己不法所有，徒手開啟車門進
    入以鑰匙發動引擎後駛離該車竊取得手。復於翌日即22日下
    午3時30分許，在新竹縣竹北市○○○路270號紅面薑母鴨竹
    北店前，見該店尚未開門營業，無人看管放置店門口之白鐵
    製洗滌槽，竟與同行友人丙○○，共同意圖為自己不法所有
    ，基於竊盜之犯意聯絡，合力搬運該座洗滌槽至上開竊得之
    車號JY－4699號自用小貨車上，得手後隨即駕車搭載友人林
    愛茹（已由檢察官為不起訴處分）逃逸，旋於同日下午3時
    45分許，在新竹市北區○○○○○道路武陵路出口匝道處，
    為警攔檢查獲，並扣得上開竊得之自用小貨車及白鐵製洗滌
    槽。
二、案經新竹縣政府警察局移送臺灣新竹地方法院檢察署檢察官
    偵查起訴。
    理  由
一、前揭犯罪事實，業據被告乙○○於警詢偵查及本院訊問審理
    時坦承不諱（見竹檢97年度偵字第2151號卷第9-11、28-29
    、70-76頁、本院卷第17-21、34頁），核與被告丙○○於本
    院審理時之自白相符（見本院卷第41-42頁）。證人即被害
    人丁○○○、甲○○亦於警詢偵查時分別指述車號JY－4699
    號自用小貨車及白鐵製洗滌槽遭竊屬實（分見同上偵卷第24
    -25、87-88頁、第26-27頁）。此外，復有搜索扣押筆錄、
    扣押物品目錄表（見同上偵卷第30-33頁）、贓物認領保管
    單（見同上偵卷第34-35頁）、車號JY－4699號自用小貨車
    之車輛協尋電腦輸入單、車輛尋獲電腦輸入單（見同上偵卷
    第36-37頁）、紅面薑母鴨竹北店前之監視器攝錄影像光碟
    暨翻拍照片、白鐵製洗滌槽照片附卷可資佐證（分見同上偵
    卷第120、38-39頁），足認被告等自白核與事實相符，應堪
    採信。綜上所述，本件事證明確，被告2人竊盜犯行均堪認
    定，應依法論科。
二、核被告乙○○行竊車號JY－4699號自用小貨車及白鐵製洗滌
    槽，所為均係犯刑法第320條第1項之竊盜罪；被告丙○○行
    竊白鐵製洗滌槽，所為係犯刑法第320條第1項之竊盜罪。被
    告2人就行竊白鐵製洗滌槽部分，具有犯意聯絡及行為分擔
    ，為共同正犯。被告乙○○所犯2次竊盜犯行，犯意各別，
    行為互殊，應予分論併罰。被告乙○○前因竊盜案件，經本
    院於89年5月18日以89年度易字第352號判決判處有期徒刑3
    月確定；嗣又再犯竊盜罪，經臺灣高等法院於93年1月13日
    以92年度上易字3496號判決判處有期徒刑1年確定，該案與
    其另犯之施用毒品案件定執行刑為有期徒刑2年1月，於94年
    11月3日縮短刑期假釋出監，刑期至94年12月16日屆滿，以
    已執行論，此有臺灣高等法院被告前案紀錄表在卷可按，其
    於5年以內故意再犯有期徒刑以上之前揭2竊盜罪，均為累犯
    ，應依刑法第47條第1項之規定各加重其刑。爰審酌被告2人
    犯罪後均坦承犯行，態度良好，被告乙○○已有竊盜前科，
    仍不知悛悔，被告丙○○並無竊盜前科，素行尚稱良好，因
    被告乙○○之提議而與之共同行竊他人財物，行竊之目的在
    於代步及欲販賣得款花用，並兼衡其等之生活狀況、品行、
    智識程度、犯罪之手段、所生損害、犯罪後之態度、檢察官
    之求刑稍嫌過重等一切情狀，各量處如主文所示之刑；被告
    乙○○部分並定其應執行刑；被告丙○○部分，且諭知易科
    罰金之折算標準。
據上論斷，應依刑事訴訟法第273條之1第1項、第299條第1項前
段，刑法第28條、320條第1項、第51條第5款、第47條第1項、第
41條第1項前段，刑法施行法第1條之1第1項、第2項前段，判決
如主文。
中    華    民    國    97    年     5    月    30    日
                  刑事第五庭    法  官  吳靜怡
以上正本證明與原本無異。
如不服本判決應於收受本判決後10日內向本院提出上訴書狀，上
訴書狀應敘述具體理由。上訴書狀未敘述上訴理由者，應於上訴
期間屆滿後20日內補提理由書狀於本院 (均須按他造當事人之人
數附繕本 )「切勿逕送上級法院」。
中    華    民    國    97    年    6     月    2     日
                                書記官  劉亭筠
附錄本案論罪科刑法條全文：
中華民國刑法第320條第1項（普通竊盜罪）
意圖為自己或第三人不法之所有，而竊取他人之動產者，為竊盜
罪，處5年以下有期徒刑、拘役或5百元以下罰金。


司法院資訊處製作；財團法人民間司法改革基金會備份。
